ru: Форма вощеной бумаги: Нарезанные листы; Рулон; Другое
pt-PT: Forma do papel vegetal: Folhas pré-cortadas; Rolo; Outro
th: รูปแบบกระดาษไข: แผ่นปลายตัดสำเร็จรูป; ม้วน; อื่นๆ
hu: Sütőpapír formája: Előre levágott lapok; Tekercs; Egyéb
cs: Formát voskového papíru: Archy; Role; Jiné
el: Μορφή κερωμένου χαρτιού: Κομμένα φύλλα; Ρολό; Άλλο
pt-BR: Forma do papel encerado: Tiras pré-cortada; Rolo; Outro
it: Modulo in carta cerata: Fogli pretagliati; Rotolo; Altro
de: Format des Wachspapiers: Vorgeschnittene Blätter; Rolle; Sonstiges
tr: Mumlu kâğıt formu: Önceden kesilmiş yapraklar; Rulo; Diğer
pl: Forma papieru woskowanego: Arkusze wstępnie przycięte; Rolka; Inne
sk-SK: Forma voskového papiera: Predrezané listy; Rolka; Iné
vi: Hình thức giấy nến: Tấm cắt sẵn; Cuộn; Khác
hr-HR: Obrazac za voštani papir: Unaprijed izrezane plahte; Rola; Ostalo
bg-BG: Форма на восъчна хартия: Предварително нарязани листове; Ролка; Друго
nb: Format på vokspapir: Forhåndskuttede ark; Rull; Annet
sl-SI: Oblika povoskanega papirja: Predrezani listi; Zvitek; Druga
zh-TW: 蠟紙形式: 預裁切片; 滾動; 其他
ja: ワックスペーパーの形式: プリカットシート; ロール; その他
es: Forma del papel encerado: Tiras precortadas; Rollo; Otros
fr: Format du papier ciré: Feuilles prédécoupées; Rouleau; Autre
da: Vokspapirform: Forudskårne ark; Ruller; Andet
ko: 왁스지 형태: 낱장형; 롤; 기타
ro-RO: Forma hârtiei cerate: Foi pre-tăiate; Rolă; Altele
en: Wax paper form: Pre-cut sheets; Roll; Other
fi: Vahapaperin muoto: Esileikatut arkit; Rulla; Muu
sv: Form på vaxpapper: Förskurna ark; Rulle; Annat
nl: Bakpapiervorm: Voorgesneden vellen; Rol; Overig
lt-LT: Vaško popieriaus forma: Iš anksto supjaustyti lapai; Ritinėlis; Kita
zh-CN: 蜡纸形态: 预切片; 卷装; 其他